【裁判字號】    97,易,412
【裁判日期】    970806
【裁判案由】    竊盜等
【裁判全文】
臺灣板橋地方法院刑事判決               97年度易字第412號
公  訴  人  臺灣板橋地方法院檢察署檢察官
被      告  乙○○
上列被告因竊盜等案件，經檢察官提起公訴（96年度偵字第2851
4 號），本院判決如下：
    主  文
乙○○意圖為自己不法之所有，而侵占遺失物，處罰金新臺幣伍
仟元，如易服勞役，以新臺幣壹仟元折算壹日。又無故侵入他人
住宅，處拘役參拾日，如易科罰金，以新臺幣壹仟元折算壹日。
    事  實
一、乙○○於民國96年5 月中旬某日，在位於臺北縣板橋市○○
    路5 號「板橋捷運站」內某銀行自動櫃員機旁，拾獲丙○○
    遺失在該處之華南商業銀行信用卡1 張（卡號：0000000000
    000000號），竟意圖為自己不法所有，以易持有為所有之意
    思，將該張信用卡據為所有，侵占入己。又意圖為自己不法
    所有，於96年11月26日凌晨1 時許，未經許可無故侵入位於
    臺北縣中和市○○路○ 段136 巷18號公寓（為4 層樓高建築
    物，均屬甲○○及其家人所有，頂樓另有搭建房屋）樓梯間
    ，再潛往頂樓踹壞前述搭建房屋之門扇所附門鎖後（毀損部
    分未據告訴），進入屋內。嗣甲○○於同日上午7 時許，赫
    然發現乙○○睡臥在前述房屋房間床上，甚感驚訝，進而報
    警趕來處理，始獲悉上情，並自乙○○身上起出上開信用卡
    1 張。
二、案經丙○○、甲○○訴由臺北縣政府警察局中和分局報告臺
    灣板橋地方法院檢察署檢察官偵查起訴。
    理  由
一、訊據被告乙○○對於上揭事實坦承不諱，核與證人即告訴人
    甲○○、丙○○指訴之情節相符，並有臺北縣政府警察局中
    和分局搜索扣押筆錄、扣押物品目錄表、贓物認領保管單、
    查獲物品及現場照片在卷可稽，事證已甚明確，被告犯行堪
    以認定。
二、核被告所為，係犯刑法第337 條侵占遺失物罪、第306 條第
    1 項侵入住宅罪。被告所犯上開二罪，犯意各別，行為互殊
    ，應分論併罰。爰審酌被告之素行、犯罪動機、目的、手段
    、所生危害、犯罪後坦承犯行之態度等一切情狀，分別量處
    如主文所示之刑，並諭知易科罰金及易服勞役之折算標準。
三、公訴意旨另認被告乙○○於上開時間侵入甲○○之住宅後，
    在該處竊取神桌上擺放之米酒1 瓶，並加以飲用得手，因認
    被告此部分係涉犯刑法第321 條第1 項第1 款之加重竊盜罪
    嫌。惟訊據被告堅決否認有竊取上開米酒並加以飲用之犯行
    ，辯稱：當時因為天氣冷門又沒有鎖，才入內睡覺，並未竊
    取米酒來喝等語。經查：被告於凌晨1 時許侵入住宅後，至
    同日上午7 時許為警查獲，旋於當日上午8 時48分施以酒測
    ，結果並無酒精反應，有酒測單1 張在卷可稽，是被告辯稱
    並未飲用該瓶米酒一節，即非無據。況經公訴檢察官電詢承
    辦員警表示，酒瓶上並未採得任何指紋等語，亦有查詢結果
    附於本院卷足憑，無從證明被告確有竊取米酒飲用之情。公
    訴意旨僅以告訴人甲○○之指訴，即謂被告涉有竊取米酒之
    犯行，尚嫌速斷，原應諭知無罪判決，惟因公訴意旨認此部
    分若成立犯罪，係與前開侵入住宅部分成立加重竊盜一罪，
    是爰不另為無罪之諭知，附此敘明。
據上論斷，應依刑事訴訟法第299 條第1 項前段，刑法第306 條
第1 項、第337 條、第41條第1 項前段、第42條第3 項，刑法施
行法第1 條之1，判決如主文。
本案經檢察官藍海凝到庭執行職務。
中    華    民    國    97    年    8     月    6     日
                  刑事第七庭    法  官  李君豪
以上正本證明與原本無異。
如不服本判決，應於判決送達後10日內敘明上訴理由，向本院提
出上訴狀（應附繕本）。
                                書記官  林文達
中    華    民    國    97    年    8     月    6     日
附錄本案論罪科刑法條全文：
刑法第306條
無故侵入他人住宅、建築物或附連圍繞之土地或船艦者，處1 年
以下有期徒刑、拘役或3 百元以下罰金。
無故隱匿其內，或受退去之要求而仍留滯者，亦同。
刑法第337條
意圖為自己或第三人不法之所有，而侵占遺失物、漂流物或其他
離本人所持有之物者，處5 百元以下罰金。


司法院資訊處製作；財團法人民間司法改革基金會備份。
